【裁判字號】    97,易,1144
【裁判日期】    970411
【裁判案由】    加重竊盜
【裁判全文】
臺灣臺中地方法院刑事判決              97年度易字第1144號
公  訴  人  臺灣臺中地方法院檢察署檢察官
被      告  甲○○
                    （現於臺灣臺中看守所羈押中）
上列被告因加重竊盜等案件，經檢察官提起公訴（九十七年度偵
字第三○○六號），經被告於準備程序中就被訴事實為有罪之陳
述，本院於聽取當事人之意見後，裁定改以簡式審判程序判決如
下：
    主  文
甲○○於夜間侵入住宅竊盜，處有期徒刑捌月。又毀壞門扇竊盜
，處有期徒刑捌月。應執行有期徒刑壹年貳月。
    事  實
一、甲○○於九十七年一月十四日凌晨六時三十分許之夜間（該
    日日出時間為六時四十三分），徒經臺中縣大雅鄉○○路○
    段三四五巷一七號陳江明住處，徒手開啟陳江明住處鐵門後
    進入屋內（侵入住宅部分未據告訴），在一樓桌子抽屜內先
    竊得汽車鑰匙一支，再接續至外面騎樓，以該把鑰匙竊取陳
    江明所有車牌號碼為六Ａ－三七二○號之自用小客車一輛離
    去。
二、甲○○於九十七年一月十六日凌晨六時許，駕駛前述竊得之
    六Ａ－三七二○號自用小客車，徒經臺中縣豐原市○○路一
    五三號，竟意圖為自己不法之所有，由該建築物外側樓梯至
    二樓之展欣環保工程股份有限公司（下稱展欣公司），徒手
    硬拉而破壞展欣公司設在二樓之鋁製大門後進入該公司內（
    侵入建築物部分未據告訴），竊取展欣公司所有之筆記型電
    腦二臺、液晶螢幕三臺後離去。甲○○隨即將上開筆記型電
    腦二臺、液晶螢幕三臺載至臺中縣清水鎮某路旁兜售予不知
    情之路人，得款新臺幣（下同）五千元。
三、甲○○事後為免遭警查獲，向綽號「阿龍」之真實姓名年籍
    不詳成年男子處取得已遭監理單位註銷之ＨＵ－六九三九號
    車牌二面，並將之改懸在上開竊得之車輛上。嗣於九十七年
    一月二十三日上午十一時二十分許，經警在臺中縣神岡鄉○
    ○路與大洲路口發覺停放該處自用小客車之車牌號碼ＨＵ－
    六九三九號為已註銷之車號，再以警用電腦查詢該車上之防
    盜碼，發現係陳江明失竊之六Ａ－三七二○號自用小客車，
    遂在現場埋伏，於同日下午一時二十分許，當場逮捕前往取
    車之甲○○，始查知上情。
四、案經臺中縣警察局豐原分局報請臺灣臺中地方法院檢察署檢
    察官偵查起訴。
    理  由
一、上揭事實，業據被告甲○○於警詢、偵查中及本院審理時均
    坦承不諱，核與被害人陳江明、被害人展欣公司員工陳永昇
    各於警詢、偵查中指述失竊情節相符，並有贓物認領保管單
    一紙、臺中縣警察局車輛尋獲電腦輸入單一紙、查獲照片二
    張、臺中縣豐原市○○路與興安路口監視器翻拍照片二張、
    展欣公司監視器翻拍照片四張、中央氣象局編印中華民國九
    十七年日出日沒時刻表一紙附卷可憑，足認被告自白與事實
    相符，本案事證明確，其犯行洵堪認定，應依法論科。
二、按刑法上所謂夜間，為日出前日沒後（最高法院二十九年滬
    上字第六三號判例意旨參照），查被告於犯罪事實欄一所示
    時間進入被害人陳江明住處係在該日日出之前，有中央氣象
    局編印中華民國九十七年日出日沒時刻表一紙在卷可憑（參
    見本院卷第一九頁），是被告竊盜時為刑法所稱之夜間，故
    核被告於犯罪事實欄一所為，係犯刑法第三百二十一條第一
    項第一款夜間侵入住宅竊盜罪。起訴書認被告此部分涉犯刑
    法第三百二十條第一項普通竊盜罪嫌，尚有未洽，惟基本起
    訴事實同一，本院本欲變更起訴法條為刑法第三百二十一條
    第一項第一款夜間侵入住宅竊盜罪，然公訴檢察官已當庭將
    起訴法條更正為刑法第三百二十一條第一項第一款夜間侵入
    住宅竊盜罪，自無變更之必要，附此敘明。又按刑法第三百
    二十一條第一項第二款規定將「門扇」、「牆垣」、「其他
    安全設備」並列，則所謂「門扇」專指門戶而言，應指分隔
    住宅或建築物內外之間之出入口大門而言，查臺中縣豐原市
    ○○路一五三號一樓為髮廊，二樓為展欣公司，被告破壞之
    展欣公司所有之二樓鋁製大門，係分隔展欣公司內外間之出
    入口，有翻拍照片附卷可稽（參見警卷第二六、二七頁），
    故屬門扇，是核被告於犯罪事實欄二所為，係犯刑法第三百
    二十一條第一項第二款毀壞門扇竊盜罪。被告破壞被害人展
    欣公司所有鋁製大門之毀損行為，已結合於所犯加重竊盜之
    罪質中，無更行構成毀損罪之餘地，併予敘明。被告於犯罪
    事實欄一所示密接時、地中，先竊取被害人陳江明有之車鑰
    匙，再竊取其所有之自用小客車，係侵害同一之法益，且各
    行為之獨立性極為薄弱，依一般社會健全觀念，在時間差距
    上，難以強行分開，在刑法評價上，以視為數個舉動之接續
    施行，合為包括之一行為予以評價，較為合理，此部分屬接
    續犯，而為包括之一罪。被告所犯前述夜間侵入住宅竊盜罪
    及毀壞門扇竊盜罪，犯意各別，行為互殊，應分論併罰。爰
    審酌被告年輕力壯，不思以正當途徑獲取財物，圖以竊盜財
    物滿足自己之慾望，嚴重擾亂社會治安，造成人心恐慌，惡
    性非輕，暨其犯罪之動機、目的、手段、犯罪所得，犯後坦
    承犯行，態度尚可等一切情狀，各量處如主文所示之刑，並
    合併定其應執行之刑。
據上論斷，應依刑事訴訟法第二百七十三條之一第一項、第二百
九十九條第一項前段，刑法第三百二十一條第一項第一、二款、
第五十一條第五款，判決如主文。
中    華    民    國    97    年    4     月    11    日
                  刑事第十三庭  法  官  黃裕仁
上正本證明與原本無異。
如不服本判決，應於收受送達後十日內向本院提出上訴書狀（應
敘述具體理由並附繕本）。
上訴書狀如未敘述理由，應於上訴期間屆滿後二十日內補提理由
書於本院。
                                書記官  王嘉仁
中    華    民    國    97    年    4     月    11    日
附錄論罪科刑法條
刑法第三百二十一條：
犯竊盜罪而有左列情形之一者，處六月以上五年以下有期徒刑：
一  於夜間侵入住宅或有人居住之建築物、船艦，或隱匿其內而犯
    之者。
二  毀越門扇、牆垣或其他安全設備而犯之者。
三  攜帶兇器而犯之者。
四  結夥三人以上而犯之者。
五  乘火災、水災或其他災害之際而犯之者。
六  在車站或埠頭而犯之者。
前項之未遂罰之。


司法院資訊處製作；財團法人民間司法改革基金會備份。
